臺灣臺北地方法院刑事判決
111年度審訴字第803號
公  訴  人  臺灣臺北地方檢察署檢察官
被      告  鄭佾修



上列被告因詐欺案件，經檢察官提起公訴（110年度偵字第36318
號）及移送併辦（臺灣士林地方檢察署110年度偵字第22444號、
111年度偵字第2133、12776號），被告於準備程序中就被訴事實
為有罪之陳述，經本院告以簡式審判程序之旨，並聽取當事人之
意見後，經本院合議庭裁定，由受命法官獨任行簡式審判程序，
並判決如下：
    主      文
鄭佾修犯如附表所示之罪，各處如附表所示之刑。應執行有期徒
刑捌月。緩刑貳年。
    事實及理由
一、按簡式審判程序之證據調查，不受第159條第1項之限制，刑
    事訴訟法第273條之2定有明文，是於行簡式審判程序之案件
    ，被告以外之人於審判外之陳述，除有其他不得做為證據之
    法定事由外，應認具有證據能力，合先敘明。
二、本件犯罪事實及證據，除：
㈠、起訴書附表、110年度偵字第22444號、111年度偵字第2133號
    併辦意旨書附表均更正為本判決之附表；
㈡、起訴書犯罪事實欄一、110年度偵字第22444號、111年度偵字
    第2133號併辦意旨書、111年度偵字第12776號併辦意旨書犯
    罪事實欄第6至7行「不正方法取得他人金融帳戶」均更正刪
    除；
㈢、起訴書犯罪事實欄一第14至16行「鄭佾修則依指示於如附表
    所示時間、地點，將賴思儒等人所匯入之款項提領一空，即
    在提領地點附近交予『會計』，以此方式共同詐騙賴思儒等人
    」、110年度偵字第22444號、111年度偵字第2133號併辦意
    旨書犯罪事實欄第16至19行「鄭佾修則依指示於如附表所示
    時間、地點，接續提領張簡郁庭、鄭有桐所匯款項後，交予
    『會計』，以此方式共同詐騙張簡郁庭、鄭有桐，且製造金流
    斷點」、111年度偵字第12776號併辦意旨書犯罪事實欄第16
    至21行「鄭佾修則於同日17時54分、56分許，在第一商業銀
    行總行（址設：台北市○○區○○○路○段00號）ATM，依指示接
    續提領賴思儒所匯之款項後，復於同日21時許，前往『麥當
    勞』公園店（址設：臺北市○○區○○路00○0號）廁所旁座位，
    交予『會計』，以此方式共同詐騙賴思儒，且製造金流斷點」
    均補充更正為「鄭佾修則依『高承民Jerry』之指示，於如附
    表所示時間、地點，提領如附表所示之款項，嗣於同日將前
    開款項交付予『會計』，以此方式製造金流之斷點，而隱匿該
    犯罪所得之去向」；
㈣、證據部分補充被告鄭佾修於本院準備程序及審理中之自白外
    ，均引用如附件所示檢察官起訴書、併辦意旨書之記載。
三、應適用之法律及科刑審酌事由　　
㈠、按洗錢防制法業於民國105年12月28日修正公布，並於106年6月28日生效施行（下稱新法）。修正前該法（下稱舊法）將洗錢行為區分為將自己犯罪所得加以漂白之「為自己洗錢」及明知為非法資金，卻仍為犯罪行為人漂白黑錢之「為他人洗錢」兩種犯罪態樣，且依其不同之犯罪態樣，分別規定不同之法定刑度。惟洗錢犯罪本質在於影響合法資本市場並阻撓偵查，不因為自己或為他人洗錢而有差異，且洗錢之行為包含處置（即將犯罪所得直接予以處理）、多層化（即為使偵查機關難以追查金流狀況，以迂迴層轉、化整為零之多層化包裝方式，掩飾或隱匿特定犯罪所得）及整合（即收受、持有或使用他人犯罪所得，使該犯罪所得披上合法之外衣，回歸正常金融體系）等各階段行為，其模式不祗一端，上開為自己或為他人洗錢之二分法，不僅無助於洗錢之追訴，且徒增實務上事實認定及論罪科刑之困擾。為澈底打擊洗錢犯罪，新法乃依照國際防制洗錢金融行動工作組織（FinancialActionTaskForce，下稱FATF）40項建議之第3項建議，並參採聯合國禁止非法販運麻醉藥品和精神藥物公約及聯合國打擊跨國有組織犯罪公約之洗錢行為定義，將洗錢行為之處置、多層化及整合等各階段，全部納為洗錢行為，而於新法第2條規定：「本法所稱洗錢，指下列行為：一、意圖掩飾或隱匿特定犯罪所得來源，或使他人逃避刑事追訴，而移轉或變更特定犯罪所得。二、掩飾或隱匿特定犯罪所得之本質、來源、去向、所在、所有權、處分權或其他權益者。三、收受、持有或使用他人之特定犯罪所得。」以求與國際規範接軌，澈底打擊洗錢犯罪。又因舊法第3條所規範洗錢犯罪之前置犯罪門檻，除該條所列舉特定嚴重危害社會治安及經濟秩序之犯罪暨部分犯罪如刑法業務侵占等罪犯罪所得金額須在新臺幣（下同）5百萬元以上者外，限定於法定最輕本刑為5年以上有期徒刑以上刑之「重大犯罪」，是洗錢行為必須以犯上述之罪所得財物或財產上利益為犯罪客體，始成立洗錢罪，過度限縮洗錢犯罪成立之可能，亦模糊前置犯罪僅在對於不法金流進行不法原因之聯結而已，造成洗錢犯罪成立門檻過高，洗錢犯罪難以追訴。故新法參考FATF建議，就其中採取門檻式規範者，明定為最輕本刑為6個月以上有期徒刑之罪，並將「重大犯罪」之用語，修正為「特定犯罪」；另增列未為最輕本刑為6個月以上有期徒刑之罪所涵括之違反商標法等罪，且刪除有關犯罪所得金額須在5百萬元以上者，始得列入前置犯罪之限制規定，以提高洗錢犯罪追訴之可能性。從而新法第14條第1項所規範之一般洗錢罪，必須有第3條規定之前置特定犯罪作為聯結，始能成立。例如詐欺集團向被害人施用詐術後，為隱匿其詐欺所得財物之去向，而令被害人將其款項轉入該集團所持有、使用之人頭帳戶，並由該集團所屬之車手前往提領詐欺所得款項，檢察官如能證明該帳戶內之資金係本案詐欺之特定犯罪所得，即已該當於新法第14條第1項之一般洗錢罪；至若無法將人頭帳戶內可疑資金與本案詐欺犯罪聯結，而不該當第2條洗錢行為之要件，當無從依第14條第1項之一般洗錢罪論處，僅能論以第15條第1項之特殊洗錢罪。至於往昔實務認為，行為人對犯特定犯罪所得之財物或利益作直接使用或消費之處分行為，或僅將自己犯罪所得財物交予其他共同正犯，祗屬犯罪後處分贓物之行為，非本條例所規範之洗錢行為，惟依新法規定，倘行為人意圖掩飾或隱匿特定犯罪所得來源，而將特定犯罪所得直接消費處分，甚或交予其他共同正犯，或由共同正犯以虛假交易外觀掩飾不法金流移動，即難認單純犯罪後處分贓物之行為，應仍構成新法第2條第1或2款之洗錢行為。申言之，洗錢之定義，在新法施行後，與修正前規定未盡相同，因此是否為洗錢行為，自應就犯罪全部過程加以觀察，以行為人主觀上具有掩飾或隱匿其特定犯罪所得或變得之財產或財產上利益，與該特定犯罪之關聯性，使其來源形式上合法化，或使他人逃避刑事追訴、處罰之犯罪意思，客觀上有掩飾或隱匿特定犯罪所得之財物或財產上利益之具體作為者，即屬相當（最高法院108年度台上字第3585、2299號、109年度台上字第1641、947號刑事判決意旨參照）。查本案被告係依「高承民Jerry」指示提領如附表所示款項，並將提領款項交付予「會計」，且被告於偵查中供稱：對方使用LINE語音通話跟我聯繫等語（見併辦士林地檢110年度偵字第22444號卷第57頁，併辦士林地檢111年度偵字第12776號影卷第11頁），顯然被告對於「高承民Jerry」及「會計」等人之真實身份並不知悉，則其將現金轉交後，將無從追查款項之流向，使該詐欺所得款項之去向不明，客觀上已製造該詐欺犯罪所得金流斷點，達成隱匿犯罪所得之效果，妨礙該詐欺集團犯罪之偵查，自構成洗錢防制法第2條第2款「掩飾或隱匿特定犯罪所得之本質、來源、去向、所在、所有權、處分權或其他權益者」之洗錢行為甚明。
㈡、是核被告如附表所為，均係犯刑法第339條之4第1項第2款之三人以上共同詐欺取財罪及洗錢防制法第14條第1項之洗錢罪。
㈢、被告與「高承民Jerry」及「會計」間，就本案上揭犯行，均具有相互利用之共同犯意，並各自分擔部分犯罪行為，故其等就前揭犯行具有犯意聯絡及行為分擔，均應論以共同正犯。
㈣、又被告所犯上開行為間具有行為局部、重疊之同一性，應認被告前開犯行均係以一行為同時觸犯刑法第339條之4第1項第2款之三人以上共同詐欺取財罪及洗錢防制法第14條第1項之洗錢罪，均為想像競合犯，應依刑法第55條規定，分別從一重之刑法第339條之4第1項第2款之三人以上共同詐欺取財罪處斷。被告所犯如附表所示之數次犯行，犯意各別、行為互殊，應予分論併罰。
㈤、而被告本案提領詐欺款項之行為僅1日，是其與本案詐欺集團成員接觸短暫，尚難認被告除為本案共犯外已有參與結構性之組織，自無庸論以組織犯罪防制條例第3條第1項後段之參與犯罪組織罪相繩，附此敘明。
㈥、被告於本院準備程序及審理中就本案洗錢部分自白犯罪，均應依洗錢防制法第16條第2項減輕其刑（最高法院108年度台上字第4405、4408號刑事判決同此見解）。又輕罪之減輕其刑事由若未形成處斷刑之外部性界限，自得將之移入刑法第57條或第59條之科刑審酌事項內，列為是否酌量從輕量刑之考量因子（109年度台上字第3936號刑事判決意旨參照），本件洗錢減輕其刑部分自得作為科刑審酌事項，先予敘明。
㈦、按犯罪之情狀顯可憫恕，認科以最低度刑仍嫌過重者，得酌
    量減輕其刑，刑法第59條定有明文。又刑事審判旨在實現刑
    罰權之分配的正義，故法院對有罪被告之科刑，應符合罪刑
    相當之原則，使輕重得宜，罰當其罪，以契合社會之法律感
    情，此所以刑法第57條明定科刑時應審酌一切情狀，尤應注
    意該條所列10款事項以為科刑輕重之標準，並於同法第59條
    賦予法院以裁量權，如認犯罪之情狀可憫恕者，得酌量減輕
    其刑，俾使法院就個案之量刑，能斟酌至當。且考刑法第59
    條立法理由：科刑時原即應依第57條規定審酌一切情狀，尤
    應注意該條各款所列事項，以為量刑標準，本條所謂「犯罪
    之情狀可憫恕」，自係指裁判者審酌第57條各款所列事項以
    及其他一切與犯罪有關之情狀之結果，認其犯罪足堪憫恕者
    而言，即必於審酌一切之犯罪情狀，在客觀上顯然足以引起
    一般同情，認為縱予宣告法定最低刑度猶嫌過重者，始有其
    適用（參照最高法院38年台上字第16號、45年台上字第1165
    號及51年台上字第899號判例意旨）。是法院審酌刑法第59
    條酌減事由時，仍應依刑法第57條科刑事由通盤考量，若認
    犯罪情狀確可憫恕，認科以最低度刑仍嫌過重者，即得酌量
    減輕其刑，二者並非截然可分，不得合併審究。而三人以上
    共同詐欺取財罪，法定刑係1年以上7年以下有期徒刑，得併
    科1百萬元以下罰金，然同為三人以上共同詐欺取財之人，
    其行為動機不一，犯罪情節亦不相同，其法定刑1年以上有
    期徒刑不可謂不重，查本案被告於審理中坦承犯行，而其本
    案犯行期間尚僅1日，被告亦表明有和解賠償意願且與到庭
    之被害人調解成立並賠償完畢（詳後述），其餘被害人經傳
    未到而尚未能洽談和解事宜，而本案若未酌減其刑，除有短
    期自由刑之流弊，反不利其以正當工作賠償被害人以復歸社
    會。綜上，本院因認若科以法定最低刑度之刑，仍屬情輕法
    重，足以引起一般人之同情，顯有憫恕之處，況且刑罰僅係
    維持社會存續發展之必要惡害，運用上本應有所節制，以符
    合「刑罰謙抑性」之要求，爰就被告所犯如附表所示之罪均
    依刑法第59條規定酌減其刑。
㈧、爰以行為人之責任為基礎，審酌被告提供帳戶並依指示提領及轉交而隱匿詐欺犯罪所得款項之犯罪情節及被害人受損金額，兼衡被告於準備程序及審理中坦承犯行之犯後態度，復與告訴人賴思儒調解成立並履行完畢，有本院調解筆錄及公務電話紀錄在卷可參（見本院卷第112之1頁、第161頁），告訴人張簡郁庭、鄭有桐經本院傳喚均未到庭，亦未以書面表示意見，及其合於前開輕罪之減刑事宜之量刑有利因子，並參酌被告高中肄業之智識程度，自述目前擔任髮型師，月收入約3萬元，無需扶養之人之生活狀況（見本院卷第156頁）等一切情狀，分別量處如主文所示之刑，並定應執行之刑，以示懲儆。
四、查被告前未曾因故意犯罪受有期徒刑以上刑之宣告，此有臺
    灣高等法院被告前案紀錄表附卷可參，其因一時失慮致罹刑
    典，惟犯後坦承犯行，已與到庭之告訴人賴思儒調解成立，
    並賠償完畢，如前所述，經此偵審程序，當知所警惕，慎重
    行事，而無再犯之虞，本院因認上開對被告所宣告之刑以暫
    不執行為適當，爰依刑法第74條第1項第1款規定，予以宣告
    緩刑如主文所示，以啟自新。
五、又卷內並無證據證明被告獲有實際犯罪所得，自無從諭知沒
    收，併予敘明。　　　　
據上論斷，應依刑事訴訟法第273條之1第1項、第299條第1項前
段、第310條之2、第454條第2項，洗錢防制法第14條第1項、第1
6條第2項，刑法第11條前段、第339條之4第1項第2款、第28條、
第55條、第59條、第51條第5款、第74條第1項第1款，刑法施行
法第1條之1第1項，判決如主文。
本案經檢察官鄭東峯提起公訴，檢察官林思吟、劉東昀移送併辦
，檢察官黃耀賢到庭執行職務。
中　　華　　民　　國　　111 　年　　12　　月　　2 　　日
                    刑事第二十庭法  官    謝欣宓
上正本證明與原本無異。 
如不服本判決應於收受送達後20日內向本院提出上訴書狀，並應
敘述具體理由；其未敘述上訴理由者，應於上訴期間屆滿後20日
內向本院補提理由書（均須按他造當事人之人數附繕本）「切勿
逕送上級法院」。告訴人或被害人如對於本判決不服者，應具備
理由請求檢察官上訴，其上訴期間之計算係以檢察官收受判決正
本之日期為準。因疫情而遲誤不變期間，得向法院聲請回復原狀
。
                                書記官    朱俶伶　
中　　華　　民　　國　　111 　年　　12　　月　　2 　　日
附錄本案論罪科刑法條
中華民國刑法第339條之4
犯第339條詐欺罪而有下列情形之一者，處1年以上7年以下有期
徒刑，得併科1百萬元以下罰金：
一、冒用政府機關或公務員名義犯之。
二、三人以上共同犯之。
三、以廣播電視、電子通訊、網際網路或其他媒體等傳播工具，
    對公眾散布而犯之。
前項之未遂犯罰之。
洗錢防制法第14條
有第二條各款所列洗錢行為者，處7年以下有期徒刑，併科新臺
幣5百萬元以下罰金。
前項之未遂犯罰之。
前二項情形，不得科以超過其特定犯罪所定最重本刑之刑。
附表：
編號 告訴人 詐欺方式 匯款時間 、金額（新臺幣） 提款時間、地點、金額 罪名及宣告刑 1 賴思儒 於110年10月5日下午4時37分許，詐欺集團不詳成員佯為網路商家客服人員、銀行客服人員撥打電話予賴思儒，詐稱因會計人員操作錯誤而多刷12筆款項，需依銀行人員指示操作網路銀行更正等語，致賴思儒陷於錯誤而匯款 於110年10月5日晚間7時31分至46分許，匯款總計8萬99元（3萬12元、9,999元、9,988元、9,977元、2萬123元）至被告第一銀行帳戶 於110年10月5日晚間7時54分至56分許，在第一商業銀行總行營業部（臺北市○○區○○○路0段00號）提領總計8萬元（3萬元、3萬元、2萬元） 鄭佾修犯三人以上共同詐欺取財罪，處有期徒刑陸月。 2 張簡郁庭 於110年10月5日晚間7時41分許，詐欺集團不詳成員佯為慈善基金會工作人員、銀行客服人員撥打電話予張簡郁庭，詐稱誤將張簡郁庭帳戶設定為長期扣款帳戶，需依銀行人員指示操作網路銀行更正等語，致張簡郁庭陷於錯誤而匯款 於110年10月5日晚間8時1分許，匯款1萬9,989元至被告第一銀行帳戶 於110年10月5日晚間8時6分許，在第一商業銀行總行營業部（臺北市○○區○○○路0段00號）提領2萬元 鄭佾修犯三人以上共同詐欺取財罪，處有期徒刑陸月。 3 鄭有桐 於110年10月5日下午6時52分許，詐欺集團不詳成員佯為社福基金會工作人員、銀行客服人員撥打電話予鄭有桐，詐稱每月固定捐款出現問題，每月固定轉出從1,000元增加至5,000元，需依指示操作網路銀行更正等語，致鄭有桐陷於錯誤而匯款 於110年10月5日晚間7時43分至50分許，匯款總計12萬249元（4萬1,152元、4萬9,989元、2萬9,108元）至被告永豐銀行帳戶 於110年10月5日晚間8時至8時4分許，在第一商業銀行總行營業部（臺北市○○區○○○路0段00號）提領總計12萬元（2萬元6筆） 鄭佾修犯三人以上共同詐欺取財罪，處有期徒刑陸月。 
附件：
臺灣臺北地方檢察署檢察官起訴書
                                    110年度偵字第36318號
　　被　　　告　鄭佾修　男　25歲（民國00年0月0日生）
　　　　　　　　　　　　住新北市○○區○○街0號5樓
　　　　　　　　　　　　居臺北市○○區○○街00號4樓
　　　　　　　　　　　　國民身分證統一編號：Z000000000號
上列被告因詐欺案件，已經偵查終結，認應該提起公訴，茲將犯
罪事實及證據並所犯法條分敘如下：
　　　　犯罪事實
一、鄭佾修於民國110年10月間，加入代號「高承民Jerry」、「
    會計」等人所組成3人以上之詐欺集團，由鄭佾修提供其所
    有之銀行帳戶資料做為人頭帳戶，並依指自其帳戶提領贓款
    工作之車手。鄭佾修加入上開詐欺集團後，夥同「高承民Je
    rry」、「會計」等真實姓名年籍不詳之詐騙集團成年成員，共
    同基於3人以上共同詐欺取財及不正方法取得他人金融帳戶洗
    錢之犯意聯絡，先由鄭佾修於110年10月5日前某不詳時間，
    利用行動通訊軟體LINE拍照傳送方式，將其所申設如附表所
    示之銀行帳戶等帳號資料提供予「高承民Jerry」，作為匯
    入詐欺所得或其他不法所得款項之用，再由該詐騙集團成員
    以如附表所示之詐騙方式，詐騙如附表所示之賴思儒等人，
    致賴思儒等人均陷於錯誤，而於如附表所示時間、地點，匯
    款如附表所示之款項至附表所示之鄭佾修帳戶後，鄭佾修則
    依指示於如附表所示時間、地點，將賴思儒等人所匯入之款
    項提領一空，即在提領地點附近交予「會計」，以此方式共
    同詐騙賴思儒等人。嗣因賴思儒等人發覺遭騙並報警處理，
    經警調閱相關提款機監視器錄影畫面比對追查後，始循線查
    悉上情。
二、案經賴思儒、張簡郁庭、鄭有桐訴由新北市政府警察局淡水
    分局報告偵辦。
　　　　證據並所犯法條
一、證據清單及待證事實
編號 證據名稱 待證事實 1 被告鄭佾修於警詢時及偵查中之供述 被告鄭佾修固坦承於附表所示之時、地，提領如附表所示之款項等情不諱，惟矢口否認有何詐欺犯行，辯稱：伊申辦貸款，對方稱要提供帳戶做金錢流動，對方會先匯款至其帳戶，再將款項領出返還給對方，伊不知道是詐騙等語。 2 證人即告訴人賴思儒等人於警詢時之證述 告訴人賴思儒等人遭詐騙而匯款至如附表所示人頭帳戶之事實。 3 鄭佾修上開帳戶之開戶資料、歷史交易明細各1份 告訴人賴思儒等人遭詐騙而匯款至如附表所示人頭帳戶，且所匯款項隨即遭人提領之事實。 4 自動櫃員機監視器錄影畫面光碟1片及翻拍照片 被告鄭佾修持於附表所示之時、地，提領詐欺贓款之事實。 
二、核被告所為，係犯刑法第339條之4第1項第2款之3人以上共
    犯之加重詐欺取財以及違反洗錢防制法第2條第1款、第2款
    規定，而應依同法第14條第1項處罰之洗錢等罪嫌。被告與
    綽號「高承民Jerry」、「會計」等及另真實姓名年籍不詳成年
    男女3人以上所組成詐欺犯罪組織成員間，就3人以上共同詐
    欺取財及洗錢等犯行，互有犯意聯絡及行為分擔，為共同正犯
    。被告涉犯3人以上共同詐欺取財及洗錢等罪間，係一行為同
    時觸犯上開罪名，為想像競合犯，應從一重之3人以上共同
    詐欺取財罪處斷。被告所犯如附表所示之3人以上共同詐欺
    取財犯行，犯意個別，行為互異，俱應分論併罰。被告與其共犯
    之犯罪所得，應依刑法第38條之1第1項至第3項之規定沒收
    之。
三、依刑事訴訟法第251條第1項提起公訴。
  　此　  致
臺灣臺北地方法院
中　　華　　民　　國　 111　　年　　3 　　月　　29　　日
                          　　檢　察　官  鄭  東  峯
本件正本證明與原本無異
中　　華　　民　　國　 111　　年　　4 　　月　　 7　　日
　　　　　　　　　　　        書　記　官  楊  玉  嬿  　
附錄本案所犯法條全文 
中華民國刑法第339條之4
犯第 339 條詐欺罪而有下列情形之一者，處 1 年以上 7 年以
下有期徒刑，得併科 1 百萬元以下罰金：
一、冒用政府機關或公務員名義犯之。
二、三人以上共同犯之。
三、以廣播電視、電子通訊、網際網路或其他媒體等傳播工具，
    對公眾散布而犯之。
前項之未遂犯罰之。
洗錢防制法第2條
本法所稱洗錢，指下列行為：
一、意圖掩飾或隱匿特定犯罪所得來源，或使他人逃避刑事追訴
    ，而移轉或變更特定犯罪所得。
二、掩飾或隱匿特定犯罪所得之本質、來源、去向、所在、所有
    權、處分權或其他權益者。
三、收受、持有或使用他人之特定犯罪所得。
洗錢防制法第14條
有第二條各款所列洗錢行為者，處 7 年以下有期徒刑，併科新
臺幣 5 百萬元以下罰金。
前項之未遂犯罰之。
前二項情形，不得科以超過其特定犯罪所定最重本刑之刑。
附表：
編號 被告提供之金融帳戶 被害人 被害人遭詐騙方式 被害人匯款時、地 匯款金額 提領時、地 提領金額 1 第一銀行帳號000-00000000000號帳戶 賴思儒 於110年10月5日下午4時37分許，撥打電話予賴思儒，佯稱：因會計人員操作錯誤而多刷12筆款項，將會多付4萬多元，需依銀人員指示操作網路銀行，始可更正等語，致賴思儒陷於錯誤而匯款 於110年10月5日晚間7時31分許，利用網路銀行匯款 3萬12元 9,999元 9,988元 9,977元 2萬123元 於110年10月5日晚間7時54分許，在臺北市○○區○○○路0段000號 3萬元 3萬元 2萬元   張簡郁庭 於110年10月5日晚間7時41分許，撥打電話予張簡郁庭，佯稱：因基金會人員設定錯誤，成期扣款帳戶，需依銀人員指示操作網路銀行，始可更正等語，致張簡郁庭陷於錯誤而匯款 於110年10月5日晚間8時1分許，利用網路銀行匯款 1萬9,989元 於110年10月5日晚間8時6分許，在臺北市○○區○○○路0段000號 2萬元 2 永豐銀行帳號000-00000000000000號帳戶 鄭有桐 於110年10月5日下午6時52分許，撥打電話予鄭有桐，佯稱：因基金會捐獻出現問題，將變成每月固定轉出5,000元，需依銀人員指示操作網路銀行，始可更正等語，致鄭有桐陷於錯誤而匯款 於110年10月5日晚間7時43分許，利用網路銀行匯款 4萬1,152元 4萬9,989元 2萬9,108元 於110年10月5日晚間8時許，在臺北市○○區○○○路0段000號 2萬元 2萬元 2萬元 2萬元 2萬元 2萬元 
臺灣士林地方檢察署檢察官併辦意旨書
                                    110年度偵字第22444號
                                    111年度偵字第2133號
　　被　　　告　鄭佾修　男　25歲（民國00年0月0日生）
　　　　　　　　　　　　住新北市○○區○○街0號5樓（送達
　　　　　　　　　　　　　）
　　　　　　　　　　　　居臺北市○○區○○街00號4樓
　　　　　　　　　　　　國民身分證統一編號：Z000000000號
上列被告因詐欺等案件，經偵查結果，應與貴院刑事庭審理案件
併案審理，茲敘述犯罪事實及證據並所犯法條如下：
一、犯罪事實：
　　鄭佾修於民國110年10月間，加入代號「高承民Jerry」、「
    會計」等人所組成3人以上之詐欺集團，由鄭佾修提供其所
    有之銀行帳戶資料做為人頭帳戶，且擔任依指示自所提供帳
    戶內提領贓款工作之車手。鄭佾修加入上開詐欺集團後，夥
    同「高承民Jerry」、「會計」等真實姓名年籍不詳之詐騙集
    團成年成員，共同基於3人以上共同詐欺取財及不正方法取得
    他人金融帳戶洗錢之犯意聯絡，先由鄭佾修於110年10月5日前
    某不詳時間，利用通訊軟體LINE拍照傳送方式，將其所申設
    之永豐商業銀行帳號00000000000000號帳戶（下稱永豐銀行
    帳戶）及第一商業銀行帳號00000000000號帳戶（下稱本案
    第一銀行帳戶）資料，提供予「高承民Jerry」，作為匯入
    詐欺所得或其他不法所得款項之用，再由該詐騙集團成員以
    如附表所示之詐騙方式，詐騙如附表所示之張簡郁庭、鄭有
    桐等人，致該等2人均陷於錯誤，而於如附表所示時間，先
    後匯款如附表所示之款項至本案第一銀行帳戶及本案永豐銀
    行帳戶，鄭佾修則依指示於如附表所示時間、地點，接續提
    領張簡郁庭、鄭有桐所匯款項後，交予「會計」，以此方式
    共同詐騙張簡郁庭、鄭有桐，且製造金流斷點。嗣因張簡郁
    庭、鄭有桐發覺遭騙而報警處理，循線查悉上情。
二、認定併案事實所憑之證據資料：
　㈠被告鄭佾修於警詢、偵訊時之供述。
　㈡被害人張簡郁庭及告訴人鄭有桐於警詢中之指訴。
　㈢被害人張簡郁庭之通話紀錄及網路銀行存款交易明細翻拍照
    片2張、高雄市政府警察局林園分局大寮分駐所受理詐騙帳
    戶通報警示簡便格式表1份。
  ㈣告訴人鄭有桐之通話紀錄及匯款翻拍照片9張、高雄市政府警
    察局鳳山分局南成派出所受理詐騙帳戶通報警示簡便格式表
    1份。
　㈤本案第一銀行帳戶申登資料及交易明細1份。
　㈥本案永豐銀行帳戶申登資料及交易明細1份。
　㈦)被告與「高承民Jerry」之Line對話紀錄截圖共4張。
　㈧臺北市政府警察局中正第一分局函覆本署之北市警中正一分刑
    字第11130001504號函。
三、所犯法條：
　　核被告所為，係犯刑法第339條之4第1項第2款之三人以上共
    同詐欺取財罪及洗錢防制法第14條第1項之一般洗錢罪。被
    告與「高承民Jerry」、「會計」及真實姓名年籍不詳之詐欺
    集團成員，就三人以上共同詐欺取財及洗錢等犯行，有犯意聯
    絡及行為分擔，應論以共同正犯。被告於如附表所示之時地內
    分別提領現金之行為，係基於同一詐欺取財及洗錢之犯意，應
    以接續犯論。被告涉犯三人以上共同詐欺取財及洗錢等罪間
    ，係以一行為同時觸犯上開罪名，應論以想像競合。
四、原起訴事實與併案事實之關係：
　　被告前因詐欺等案件，業經臺灣臺北地方檢察署檢察官以110
    年度偵字36318號案件提起公訴，有被告刑案查註紀錄表及該案
    起訴書各1份在卷可稽。本件被告所涉詐欺等罪嫌，其犯罪
    事實與前開案件相同，屬事實上同一案件，應予一併審判，
    爰請依法併案審理。
　　此　致
臺灣臺北地方法院
中　　華　　民　　國　 111　　年　　4 　　月　　14　　日
                              檢 察 官 林思吟
本件正本證明與原本無異
中　　華　　民　　國　 111　  年　  4 　  月    18    日
                              書 記 官 羅瑩珊
附表
編號 告訴人 詐騙方式 匯款時間 匯款金額（新臺幣） 匯款帳戶 被告提領時間/ 地點/金額  1 張簡郁庭 （未提告） 110年10月5日，佯稱遭誤設為長期扣款帳戶，需依指示操作 110年10月5日晚間8時1分許 匯款1萬9,989元 本案第一銀行帳戶 110年10月5日晚間8時許 臺北市○○區○○○路0段000號 共提領14萬元  2 鄭有桐 110年10月5日，佯稱遭誤設為長期扣款帳戶，需按步驟操作 110年10月5日晚間7時40、50分許 匯款共12萬249元 本案永豐銀行帳戶   
臺灣士林地方檢察署檢察官併辦意旨書
                                    111年度偵字第12776號
　　被　　　告　鄭佾修　男　25歲（民國00年0月0日生）
　　　　　　　　　　　　住新北市○○區○○街0號5樓
　　　　　　　　　　　　國民身分證統一編號：Z000000000號
上列被告因詐欺等案件，經偵查結果，應與貴院刑事庭審理案件
併案審理，茲敘述犯罪事實及證據並所犯法條如下：
一、犯罪事實：
　　鄭佾修於民國110年10月間，加入代號「高承民Jerry」、「
    會計」等人所組成3人以上之詐欺集團，由鄭佾修提供其所
    有之銀行帳戶資料做為人頭帳戶，且擔任依指示自所提供帳
    戶內提領贓款工作之車手。鄭佾修加入上開詐欺集團後，夥
    同「高承民Jerry」、「會計」等真實姓名年籍不詳之詐騙集
    團成年成員，共同基於3人以上共同詐欺取財及不正方法取得
    他人金融帳戶洗錢之犯意聯絡，先由鄭佾修於110年10月5日前
    某不詳時間，利用通訊軟體LINE拍照傳送方式，將其所申設
    之第一商業銀行帳號00000000000號帳戶（下稱本案第一銀
    行帳戶）資料，提供予「高承民Jerry」，作為匯入詐欺所
    得或其他不法所得款項之用，再由該詐騙集團成員於110年1
    0月5日，向賴思儒佯稱：遭誤設為長期扣款帳戶，需依指示
    操作云云，致賴思儒陷於錯誤，而分別110年10月5日19時31
    分許、36分許、41分、46分許，先後匯款新臺幣(下同)3萬1
    2元、9999元、9988元、9977元、2萬123元至本案第一銀行
    帳戶，鄭佾修則於同日17時54分、56分許，在第一商業銀行
    總行(址設：台北市○○區○○○路○段00號)ATM，依指示接續提
    領賴思儒所匯之款項後，復於同日21時許，前往「麥當勞」
    公園店(址設：臺北市○○區○○路00○0號)廁所旁座位，交予「
    會計」，以此方式共同詐騙賴思儒，且製造金流斷點。嗣因
    賴思儒發覺遭騙而報警處理，循線查悉上情。
二、認定併案事實所憑之證據資料：
　㈠被告鄭佾修於警詢時之供述。
　㈡告訴人賴思儒於警詢中之指訴。
　㈢告訴人賴思儒提款之存款交易明細表、購入外匯水單及手費
    收入收據、臺中市政府警察局豐原分局神岡分駐所受理詐騙
    帳戶通報警示簡便格式表1份。
　㈣本案第一銀行帳戶申登資料及交易明細1份。
　三、所犯法條：
　　核被告所為，係犯刑法第339條之4第1項第2款之三人以上共
    同詐欺取財罪及洗錢防制法第14條第1項之一般洗錢罪。被
    告與「高承民Jerry」、「會計」及真實姓名年籍不詳之詐欺
    集團成員，就三人以上共同詐欺取財及洗錢等犯行，有犯意聯
    絡及行為分擔，應論以共同正犯。被告於犯罪事實欄所示之時
    地內分別提領現金之行為，係基於同一詐欺取財及洗錢之犯意
    ，應以接續犯論。被告涉犯三人以上共同詐欺取財及洗錢等
    罪間，係以一行為同時觸犯上開罪名，應論以想像競合。
四、原起訴事實與併案事實之關係：
　　被告前因詐欺等案件，業經臺灣臺北地方檢察署檢察官以110
    年度偵字36318號案件提起公訴，現由貴院以111年度審訴字第
    803號審理中(丙股)，此有被告刑案查註紀錄表及該案起訴書
    各1份在卷可稽。本件被告所涉詐欺等罪嫌，其犯罪事實與
    前開案件相同，屬事實上同一案件，應予一併審判，爰請依
    法併案審理。
　　此　致
臺灣臺北地方法院
中　　華　　民　　國　　111  　年　  6  　月　   15 　日
                          檢   察   官   劉  東  昀
本件正本證明與原本無異
中　　華　　民　　國　　111 　 年　  6 　 月　   20   日
                          書   記   官   歐  順  利